臺灣桃園地方法院刑事判決　　　　　　　96年度訴字第1379號
公　訴　人　臺灣桃園地方法院檢察署檢察官
被　　　告　甲○○○○○○○○.
　　　　　　ＥＬ（美國籍人）
選任辯護人　陳祖德律師
上列被告因違反毒品危害防制條例等案件，經檢察官提起公訴（
96年度偵字第11059 號），本院判決如下：
    主  文
HIRAMATSU KEIIHCI SAMULE共同運輸第三級毒品，處有期徒刑貳
年捌月。扣案第三級毒品愷他命（驗餘淨重貳玖陸參點零伍公克
）、包裝毒品用夾鏈袋肆只（總重壹柒點捌參公克）、行李箱壹
個、塑膠袋貳個、鋁箔袋壹個、襪子壹雙，均沒收。
    事  實
一、HIRAMATSU KEIIHCI SAMULE為在台美籍人士，明知愷他命（
    Ketamine，又稱K 他命）係毒品危害防制條例第2 條第2 項
    第3 款所規定之第三級毒品，並為行政院依懲治走私條例第
    2 條第4 項規定公告之「管制物品項目及其數額」甲項第4
    款所列管制進出口之物品，禁止運輸、私運進口。竟與真實
    姓名年籍不詳僅知英文名稱為「KEN 」之成年男子共同基於
    自馬來西亞運輸第三級毒品愷他命進口台灣之犯意聯絡，於
    96年5 月13日上午某時，在馬來西亞吉隆坡市某公寓內，受
    「KEN 」之成年男子所託，代為夾帶第三級毒品愷他命入境
    台灣，經HIRAMATSU KEIIHCI SAMULE應允後，KEN 即將愷他
    命（共分裝成3 大包及1 小包，其中1 大包以夾鏈袋包妥後
    藏於鋁箔袋內、2 大包以夾鏈袋包妥後藏於塑膠袋內、另1
    小包僅以夾鏈袋包妥）交給HIRAMATSU KEIIHCI SAMULE，HI
    RAMATSU KEIIHCI SAM ULE 取得上開愷他命後，即將3 大包
    愷他命放入其所有隨機託運之行李箱內，另1 小包則藏放在
    自己所穿的襪子內，且於當日下午攜帶上開毒品，搭乘中華
    航空公司CI656 班機來台，並於同日晚間7 時50分許抵達我
    國桃園國際機場而將該批毒品愷他命運輸入境台灣。嗣經航
    空警察局刑警隊安檢人員經X 光檢查儀查悉HIRAMATSU KEII
    HCIS AMULE攜帶之前揭行李箱疑似有違禁物品，再會同台北
    關稅局人員於桃園國際機場第一航廈對HIRAMATSU KEIIHCIS
    AMULE 進行查驗時，當場查獲其攜帶之上開行李箱內夾藏有
    第三級毒品愷他命3 大包及1 小包（驗前總淨重2963.18 公
    克，包裝夾鏈袋總重17.83 公克，並取0.13公克鑑定用罄，
    驗後總淨重2963.05 公克），供運輸毒品用之行李箱1 個、
    塑膠袋2 個、鋁箔袋1 個、襪子1 雙。
二、案經內政部警政署航空警察局移送臺灣桃園地方法院檢察署
    檢察官偵查起訴。
    理  由
一、訊之被告HIRAMATSU KEIIHCI SAMULE對於上揭時、地，與KE
    N 成年男子基於運輸第三級毒品愷他命之犯意聯絡，於馬來
    西亞國吉隆坡市某公寓內，自KEN 成年男子處收受扣案毒品
    愷他命，並將該毒品愷他命分別裝入行李箱及襪子內後，而
    將扣案毒品愷他命攜帶入境之事實，於偵訊及本院審理時均
    坦白承認。且前開扣案之毒品經鑑定結果，確含有第3 級毒
    品愷他命成分，驗前總毛重2981.01 （包裝塑膠袋總重
    17.83 公克），取0.13公克鑑定用罄，純度約83％，驗前總
    純質淨重約2459.43 公克乙節，亦有內政部警政署刑事警察
    局96年5 月28日刑鑑字第0960073539號檢驗通知書1 份存卷
    可稽，被告所運輸之物確為第三級毒品愷他命無疑。此外，
    復有航空警察局安檢二組查獲涉嫌毒品危害防制條例初步鑑
    驗報告單、台北關稅局扣押貨物收據及搜索筆錄、旅客入出
    境紀錄查詢、採證照片、航空警察局查獲毒品沒入物扣留物
    品紀錄等件在卷可憑，及前開供包裝前述毒品所用之塑膠包
    裝袋2 個、鋁箔袋1 個、用以夾藏前述毒品所用之行李箱1
    個、襪子1 雙扣案可資佐證。本件事證明確，被告上開運輸
    第三級毒品愷他命犯行，已經可以認定，應依法論罪科刑。
二、查愷他命為毒品危害防制條例第2 條第2 項第3 款所列之第
    三級毒品，並係行政院依懲治走私條例第2 條第4 項規定公
    告之「管制物品項目及其數額」甲項第4 款所列管制進出口
    之物品，不限其數額，均不得私運進口及運輸。是核被告HI
    RA MATSU KEIIHCI SAMULE 所為，係犯毒品危害防制條例第
    4 條第3 項之運輸第三級毒品罪及懲治走私條例第2 條第1
    項之私運管制物品進口罪。其持有第三級毒品愷他命之低度
    行為，為運輸之高度行為所吸收，不另論罪。被告就上開犯
    行與KEN 成年男子間，有犯意聯絡及行為分擔，為共同正犯
    。又被告係以一私運行為同時觸犯上開2 罪名，為想像競合
    犯，應依刑法第55條之規定，從一重之運輸第三級毒品罪處
    斷。再被告甫年滿18歲，智慮淺薄，其一時失慮為人利用，
    雖其運輸第三級毒品入境臺灣，數量非微，但被告事後坦承
    犯行，表達悔悟，本院認依被告所犯情節，客觀上足以引起
    一般人之同情，堪予憫恕，縱量處法定最輕本刑即5 年有期
    徒刑，仍嫌過重，故依刑法第59條之規定，酌減其刑。審酌
    被告犯罪之動機、目的、手段、素行、智識程度、私運之數
    量及犯後坦承犯行之態度等一切情狀，量處如主文所示之刑
    。
三、按依毒品危害防制條例第18條第1 項前段之規定，應予沒收
    銷燬之毒品，以經查獲之第一、二級毒品為限。又毒品依其
    成癮性、濫用性及對社會危害性，共分為四級，上開條例並
    就製造、運輸、販賣、意圖販賣而持有、以非法方法使人施
    用、引誘他人施用及轉讓不同品項之毒品等行為，分別定其
    處罰。至施用或持有第三、四級毒品，因其可罰性較低，故
    未設處罰之規定，僅就施用及持有第一、二級毒品科以刑罰
    。然鑑於第三、四級毒品均係管制藥品，特於同條例第11條
    之1 明定無正當理由，不得擅自持有；第18條第1 項後段復
    規定查獲之第三、四級毒品，無正當理由而擅自持有者，沒
    入銷燬之。從而，依同條例第18條第1 項後段應沒入銷燬之
    毒品，專指查獲施用或持有之第三、四級毒品而言；倘係查
    獲製造、運輸、販賣、意圖販賣而持有、以非法方法使人施
    用、引誘他人施用或轉讓第三、四級毒品，既屬同條例相關
    法條明文規定處罰之犯罪行為，即非該條項應依行政程序沒
    入銷燬之範圍。又同條例第19條第1 項所定「供犯罪所用或
    因犯罪所得之物」，係指犯第4 條至第9 條、第12條、第13
    條或第14條第1 項、第2 項之罪所用或所得之物，不包括毒
    品本身在內，是尚不得援用此項規定為第三、四級毒品之沒
    收依據。再同條例對於查獲之製造、運輸、販賣、意圖販賣
    而持有、以非法方法使人施用、引誘他人施用及轉讓第三、
    四級毒品之沒收，並無特別規定，如其行為已構成犯罪，則
    該毒品即屬不受法律保護之違禁物，應回歸刑法之適用，依
    刑法第38條第1 項第1 款之規定沒收之，始為適法（最高法
    院96年度台上字第89號判決要旨參照）。本件扣案之第三級
    毒品愷他命3 大包及1 小包（驗前總淨重2963.18 公克，並
    取0.13公克鑑定用罄，驗後總淨重2963.05） ，屬違禁物，
    應依刑法第38條第1 項第1 款之規定沒收（至鑑驗用罄之愷
    他命，既已滅失，自無庸再予以宣告沒收）。至於扣案之前
    述毒品外包裝夾鏈袋4 只，均係用於包裹毒品，防其裸露、
    潮濕，並便於攜帶，且經鑑定機關就之與本件扣案之愷他命
    分別鑑折其重量，有前開法務部調查局鑑定書可憑，足證與
    扣之毒品愷他命並無不可析離之關係；又前述內裝毒品之供
    運輸毒品用之塑膠袋2 個、鋁箔袋1 個、襪子1 雙、行李箱
    1 個，或為共犯KEN 所有，或為被告所有，均供被告夾藏毒
    品以利運輸毒品所用之物，均應依毒品危害防制條例第19條
    第1 項規定，宣告沒收之。
據上論斷，應依刑事訴訟法第299 條第1 項前段，毒品危害防制
條例第4 條第3 項、第19條第1 項，懲治走私條例第2 條第1 項
、第11條，刑法第11條、第28條、第55條、第59條、第38條第1
項第1 款，判決如主文。
本案經檢察官蔡正雄到庭執行職務。
中　　華　　民　　國　　96　　年　　10　　月　　8 　　日
                  刑事第七庭  審判長  蕭世昌
                              法  官  林惠霞
                              法　官　劉為丕
上正本證明與原本無異。
如不服本判決，應於判決送達後10日內向本院提出上訴狀（應附
繕本），上訴於臺灣高等法院。
                              書記官  顏美惠
中　　華　　民　　國　　96　　年　　10　　月　　12　　日
附錄本案論罪科刑法條：
毒品危害防制條例第4條
製造、運輸、販賣第一級毒品者，處死刑或無期徒刑；處無期徒
刑者，得併科新臺幣1 千萬元以下罰金。
製造、運輸、販賣第二級毒品者，處無期徒刑或7 年以上有期徒
刑，得併科新臺幣7 百萬元以下罰金。
製造、運輸、販賣第三級毒品者，處5 年以上有期徒刑，得併科
新臺幣5 百萬元以下罰金。
製造、運輸、販賣第四級毒品者，處3 年以上10年以下有期徒刑
，得併科新臺幣3 百萬元以下罰金。
製造、運輸、販賣專供製造或施用毒品之器具者，處1 年以上7
年以下有期徒刑，得併科新臺幣1 百萬元以下罰金。
前五項之未遂犯罰之。
懲治走私條例第2條
私運管制物品進口、出口逾公告數額者，處7 年以下有期徒刑，
得併科新臺幣3 百萬元以下罰金。
前項之未遂犯罰之。
第 1 項所稱管制物品及其數額，由行政院公告之。
